【裁判字號】    99,勞抗,10
【裁判日期】    990610
【裁判案由】    確認僱傭關係存在等
【裁判全文】
臺灣高等法院民事裁定                  99年度勞抗字第10號
抗  告  人  甲○○
上列抗告人因與中興大業巴士股份有限公司間請求確認僱傭關係
存在等事件，對於中華民國九十九年四月二十日臺灣士林地方法
院九十九年度勞訴字第二八號裁定提起抗告，本院裁定如下：
    主  文
抗告駁回。
抗告訴訟費用由抗告人負擔。
    理  由
一按提起民事訴訟，應依民事訴訟法第七十七條之十三規定繳納
  裁判費，此為必須具備之程式。
二本件抗告人起訴，未據繳納裁判費，經原法院裁定限抗告人於
  五日內補正，該裁定已於民國九十九年三月五日送達抗告人訴
  訟代理人曾鵬文，有送達證書可稽，抗告人逾期未補正，原裁
  定駁回抗告人之起訴，即無不合。抗告意旨略以：伊係屬雙極
  型情感性精神病，已經原法院另案以九十九年度士簡調字第三
  一號裁定選任曾鵬文為伊於該事件之特別代理人，曾鵬文亦於
  九十九年三月十一日對伊聲請監護宣告，伊收受補費裁定時並
  無訴訟能力，且曾聲請於監護宣告程序確定前停止訴訟，或選
  任曾鵬文為伊特別代理人等語。惟查抗告人因躁鬱症，躁期發
  作，合併精神症狀，於九十八年十一月二十六日至行政院衛生
  署臺北醫院（下稱臺北醫院）住院治療至九十九年一月二十二
  日轉至財團法人台灣省私立台北仁濟醫院附設仁濟療養院新莊
  分院（下稱仁濟醫院）繼續住院治療，於同年四月十日出院，
  目前在門診追蹤治療中，抗告人於臺北醫院治療至九十九年一
  月十四日時，已可參加部分病房職能活動，經評估有行為能力
  ，而在仁濟醫院治療時，精神狀況為意識清楚、情緒高昂、言
  語順暢、有些幻覺及妄想，經治療後，精神狀態漸漸改善，出
  院時意識清楚、情緒穩定、言語順暢，無明顯幻覺和妄想等情
  ，經本院向臺北醫院及仁濟醫院查明屬實，有各該院覆函可憑
  ，足可推定抗告人自九十九年一月十四日起意識清楚，應有行
  為能力及訴訟能力，抗告人於九十九年一月十四日提起本件訴
  訟（視為調解聲請），原法院於同年三月二日裁定命抗告人補
  費，該裁定於同年三月五日送達抗告人訴訟代理人時，抗告人
  均有訴訟能力，原法院未停止訴訟程序或未選任抗告人之特別
  代理人，所為程序並無不合，抗告人指摘原裁定為不當，求予
  廢棄，非有理由。
三抗告人並未經監護宣告或喪失訴訟能力，本件無當然停止情形
  ，又聲請監護宣告，並非得停止訴訟之法定事由，抗告人以其
  已為監護宣告聲請為由，請求本院停止訴訟，尚無可採，附此
  敘明。
四據上論結，本件抗告為無理由。依民事訴訟法第四百九十五條
  之一第一項、第四百四十九條第一項、第九十五條、第七十八
  條，裁定如主文。
中    華    民    國    99    年    6     月    10    日
                    勞工法庭
                        審判長法  官  黃熙嫣
                              法  官  陳玉完
                              法  官  鄭傑夫
正本係照原本作成。
本裁定除以適用法規顯有錯誤為理由外，不得再抗告。如提起再
抗告，應於收受後10日內委任律師為代理人向本院提出再抗告狀
。並繳納再抗告費新台幣１千元。
中    華    民    國    99    年    6     月    10    日
                              書記官  廖逸柔

司法院資訊處製作；財團法人民間司法改革基金會備份。
